【裁判字號】    99,上易,1289
【裁判日期】    990728
【裁判案由】    詐欺
【裁判全文】
臺灣高等法院刑事判決                99年度上易字第1289號
上  訴  人  臺灣桃園地方法院檢察署檢察官
被      告  甲○○
上列上訴人因被告詐欺案件，不服臺灣桃園地方法院99年度易字
第233號，中華民國99年4月29日第一審判決（起訴案號：臺灣桃
園地方法院檢察署98年度偵字第11352號），提起上訴，本院判
決如下：
    主  文
上訴駁回。
    事  實
一、甲○○明知並無美墅家鋁擠型穿梭管之專利權（以下簡稱系
    爭專利權），竟意圖為自己不法之所有，於民國97年10月29
    日，在桃園縣桃園市○○街377 號，向乙○○佯稱願意將其
    所有系爭專利權以新臺幣（下同）30萬元價格讓渡予乙○○
    ，致乙○○陷於錯誤，並於97年10月30日，與甲○○簽立讓
    渡書，並交付頭款20萬元，嗣於97年12月間，雙方前往民間
    公證人林登偉事務所欲就上開專利權讓渡書公證時，因甲○
    ○無法提供系爭專利權之證明文件，而未作成公證，乙○○
    始知受騙。
二、案經乙○○訴由桃園縣政府警察局桃園分局報告臺灣桃園地
    方法院檢察署檢察官偵查起訴。
    理  由
一、前開事實，業據被告甲○○於原審審理時坦承不諱，核與證
    人即被害人乙○○於警詢及偵查時之指述情節相符，並經證
    人吳春進、李金龍於偵訊時證述屬實，此外復有系爭專利之
    讓渡書、98年6月2日臺灣桃園地方法院所屬民間公證人林登
    偉事務所桃院民公偉函字第09803002號函各1紙附卷可稽，
    足認被告之自白與事實相符，堪以採信。至被告於本院審理
    時改稱，是李金龍向告訴人週轉30萬元，後來因公司無法清
    償，乃以公司之專利權抵償，因李金龍沒講清楚，所以發生
    誤會云云，無非事後卸責之詞，不足採信。綜上，本件事證
    明確，被告犯行堪以認定，應依法論科。
二、核被告甲○○所為，係犯刑法第339條第1項詐欺取財罪。原
    審認被告罪證明確，適用刑法第339條第1項、第41條第1項
    前段、第74條第1項第1 款、第2 項第3 款，刑法施行法第
    1條之1第1項、第2項前段之規定，及審酌被告犯罪之動機、
    目的、手段及詐取金額、所生危害程度，及其犯後坦認犯行
    等一切情狀，量處有期徒刑3月，並諭知易科罰金折算標準
    。復以被告未曾受有期徒刑以上刑之宣告，有本院被告前案
    紀錄表可按，其於原審審理時，表明願意賠償被害人乙○○
    所受損害，並徵得被害人乙○○原諒，有原審99年4月12 日
    筆錄存卷可參，已見其頗具悔意，是被告經此偵、審教訓後
    ，當知所警惕，爰認被告一時失慮，偶罹刑典，然已與被害
    人乙○○達成調解，非無可取之處，尚無逕對被告施以短期
    自由刑之必要，為期其能有效回歸社會，故對被告宣告之刑
    ，以暫不執行為適當，爰依刑法第74條第1項第1款規定，併
    予宣告緩刑2年，以啟自新。復按緩刑宣告，得斟酌情形，
    命犯罪行為人向被害人支付相當數額之財產或非財產上之損
    害賠償，刑法第74條第2項第3款定有明文，查被告業於原審
    審理時，表示願賠償被害人所遭詐騙所受損害，並於99 年1
    月27日以19 0,000元與被害人乙○○成立調解，復於原審99
    年4月12日審理時與被害人乙○○達成分期付款之協議，而
    取得被害人乙○○之原諒有上開調解書及原審筆錄各1份在
    卷可稽，為確保被告能履行上述賠償內容，以維護被害人乙
    ○○權益，斟酌上情爰併命被告應依前述賠償內容自99 年5
    月15日起，按月於每月15日向被害人乙○○支付30,000 元
    至全部清償完畢為止，如一期未履行，視為全部到期，認於
    被告緩刑期間課予按期還款之負擔。其認事用法及量刑，均
    無違誤，公訴人上訴意旨略以：「被告與被害人經調解後願
    意賠償新台幣（下同）19萬元，並於99年5月15日給付第一
    期款3萬元，惟被告竟不依約履行，顯見被告並無真誠悔意
    ，犯後態度不良，讓被害人難以原諒被告，原審給予被告緩
    刑之宣告對於被告過於寬縱，顯有不當，應撤銷原判決，另
    為適法之判決」云云。惟查，被告已於99年7月15日、7月16
    日上、下午分別存入30000元、15000元、15000元，至被害
    人乙○○設於臺灣銀行之戶頭（帳號000000000000），此有
    無摺存入憑條存根影本3紙附卷可證，依上開無摺存入憑條
    存根影本觀之，被告於99年7月16日上、下午，各存入15000
    元，湊足一期應付之款項，其經濟狀況顯然欠佳，然其事後
    對於遲延給付部分，既已依約補足，尚難認其無悔改之意，
    是原判決為被告緩刑2年之宣告，核無違反比例原則及妥當
    性原則，檢察官執前詞指摘原判決緩刑不當，為無理由，應
    予駁回。
據上論斷，應依刑事訴訟法第368條，判決如主文。
本案經檢察官沈明倫到庭執行職務。
中    華    民    國    99    年    7    月    28    日
                    刑事第一庭審判長法  官  葉騰瑞
                                    法  官  王炳梁
                                    法  官  莊明彰
以上正本證明與原本無異。
不得上訴。
                                    書記官  王韻雅
中    華    民    國    99    年    7     月    29    日

司法院資訊處製作；財團法人民間司法改革基金會備份。
